# 外币报表折算时附注

提问人：天蓝 1680 时间：2017-02-20 20:47:44
集团公司中有外币为记账本位币的子公司，将资产负债表折算为人民币时，附注中披露应付职工薪酬的发生额，应怎么计算，是用应付职工薪酬贷方本位币的发生数乘以利润表折算时使用的汇率吗？

回答人：chenyiwei
期初余额按期初汇率折算；期末余额按期末汇率折算。本期增加、减少数按全年平均汇率（与利润表的折算汇率相同）折算；另外增设一个“汇率调整”列作为最终的平衡数。